【裁判字號】    93,重智,7
【裁判日期】    950511
【裁判案由】    確認商標專用權
【裁判全文】
臺灣板橋地方法院民事判決               93年度重智字第7號
原      告  道地國際股份有限公司
法定代理人  甲○○
訴訟代理人  丁志達律師
            陳錫川律師
被      告  盈碩國際股份有限公司
法定代理人  乙○○
訴訟代理人  羅惠民律師
上列當事人間請求確認商標專用權事件，經本院於民國95年4 月
27日言詞辯論終結，判決如下：
    主  文
確認註冊號數：958941、957108、551077、972750、972534之商
標權為原告所有。
訴訟費用由被告負擔。
    事實及理由
一、被告公司原以甲○○為董事長，被告公司未於92年4 月7 日
    召開股東臨時會改選訴外人林榮濱、許登鴻、林榮枝為董事
    ，亦未於同日改選林榮濱為董事長等情，業經本院92年度訴
    字第2084號民事判決所確認，並判決確認林榮濱、許登鴻、
    林榮枝與被告公司間董事關係不存在，及確認林榮濱與被告
    公司間董事長委任關係不存在，臺灣高等法院94年度上字第
    14民事裁定、最高法院95年度台抗字第36號民事裁定分別駁
    回林榮濱、許登鴻、林榮枝之上訴、抗告，有上開裁判書可
    稽，現被告公司之董事長仍為甲○○，有公司基本資料可稽
    ，而原告公司之董事長亦為甲○○，依公司法第223 條規定
    「董事為自己或他人與公司為買賣、借貸或其他法律行為時
    ，由監察人為公司之代表」，是以被告公司之監察人乙○○
    為本件被告之代表人，先予敘明。
二、原告公司起訴主張：如主文所示之商標權本屬被告公司所有
    ，被告公司於92年6 月20日將商標權移轉予原告公司，並經
    經濟部智慧財產局為移轉登記在案。然嗣後訴外人林榮濱以
    偽造文書之方式，偽造股東會會議與董事會會議記錄，辦理
    變更董事長登記，再去函經濟部智慧財產局，稱該公司於92
    年4 月10日已變更代表人為林榮濱，監察人乙○○代表被告
    公司與原告公司所簽訂之上開商標專用權移轉契約書應屬無
    效等語，致上開商標移轉登記遭經濟部智慧財產局撤銷。被
    告公司當時合法之董事長甲○○及董事林麗鈴、洪肇隆等人
    獲悉上情後，即向本院民事庭提起確認林榮濱、許登鴻、林
    榮枝與被告公司間董事關係不存在，及確認林榮濱與被告公
    司間董事長委任關係不存在，已獲勝訴判決確定，是乙○○
    代表被告公司與原告公司所簽訂之商標專用權移轉契約自始
    有效，原告公司有持本件確認判決以憑向經濟部智慧財產局
    辦理商標權移轉登記之必要，是原告公司有即受確認判決之
    法律上利益，為此請求判決如主文所示。
三、被告公司則認諾稱：乙○○確實有以監察人之身分代表被告
    公司將如主文所示之商標權移轉予原告公司。
四、按確認法律關係之訴，非原告有即受確認判決之法律上利益
    者，不得提起之，民事訴訟法第247 條第1 項前段定有明文
    ；又當事人於言詞辯論時為訴訟標的之捨棄或認諾者，應本
    於其捨棄或認諾為該當事人敗訴之判決，同法第384 條亦有
    明文。查被告公司原以甲○○為董事長，被告公司未於92年
    4 月7 日召開股東臨時會改選訴外人林榮濱、許登鴻、林榮
    枝為董事，亦未於同日改選林榮濱為董事長等情，業經本院
    92年度訴字第2084號民事判決所確認，並判決確認林榮濱、
    許登鴻、林榮枝與被告公司間董事關係不存在，及確認林榮
    濱與被告公司間董事長委任關係不存在，則訴外人林榮濱曾
    以被告公司董事長名義去函經濟部智慧財產局，稱該公司於
    92年4 月10日變更代表人為林榮濱，監察人乙○○代表被告
    公司與原告公司所簽訂之上開商標專用權移轉契約書應屬無
    效等語，致上開商標移轉登記遭經濟部智慧財產局撤銷，其
    商標權之存否不明確，致原告在私法上之地位有受侵害之危
    險，而此項危險得以對於被告之確認判決除去之，原告有持
    本件確認判決以憑向經濟部智慧財產局辦理商標權移轉登記
    之必要，是原告公司有即受確認判決之法律上利益，被告公
    司既對於上開訴訟標的為認諾，為此原告公司請求判決確認
    如主文所示之商標權為原告所有，為有理由，應予准許。
五、結論：原告之訴為有理由，依民事訴訟法第78條，判決如主
    文。
中    華    民    國    95    年    5     月    11    日
                  民事第三庭法  官  陳映如
以上正本係照原本作成
如對本判決上訴，須於判決送達後20日內向本院提出上訴狀
中    華    民    國    95    年    5     月    11    日
                            書記官  蘇哲男


司法院資訊處製作；財團法人民間司法改革基金會備份。
